【裁判字號】    90,交聲,20
【裁判日期】    900531
【裁判案由】    違反道路交通管理處罰條例聲明異議
【裁判全文】
臺灣新竹地方法院交通事件裁定                        九十年度交聲字第二０號
    移
    受處分人
    即異議人  甲○○
右異議人對於交通部公路局九十年三月二十日竹監新五字第五一－Ｆ0000000
0號裁決處分，聲明異議，本院裁定如左：
    主    文
異議駁回。
    理    由
一、按汽車駕駛人，行車速度，超過規定之最高時速，處四百元以上八百元以下罰金
    ，道路交通管理處罰條例第四十條第一項定有明文。又道路交通案件處理辦法第
    十九條規定，交通法庭認聲明異議無理由者，應以裁定駁回之。
二、聲明異議意旨略以：異議人即受處分人甲○○於民國八十九年七月二十五日上午
    八時四十一分許，駕駛ＬＱ─五七三五號自小客車，在臺十三線三義伯公坑段南
    向車道，該路段經限速為五十公里，經測時速七十八公里，超速二十八公里，滿
    二十公里以上，違反道路交通管理處罰條例第四十條第一項之規定，受處分人並
    未接獲任何舉發違反道路交通管理事件通知書或裁決書，不知舉發單位苗栗縣警
    察局所開舉發通知書是否業經合法送達？又催繳函所附違規照片影本中兩輛車併
    行、車牌號碼不清，何以證明超速者為被處分人？原處分機關未查竟逕行製發本
    件裁決書顯有未當云云。
三、經查，本件違反道路交通管理事件通知單係向新竹市○○里○○街二十八巷一號
    四樓送達，經郵局人員送達二次無人收受，置於新竹郵局招領，因招領逾期，退
    回原送達機關苗栗縣警察局，該舉發單位依行政程序法第七十八條、第八十一條
    辦理公告公示送達，有違反道路交通管理事件通知單、苗栗縣警察局保安、交通
    隊舉發違反道路交通管理事件通知單第一聯公示送達公告暨郵寄無法投遞清冊附
    卷足憑，而異議人即受處分人甲○○原設籍於新竹市○○里○○街二十八巷一號
    四樓，車籍車主地址登記於上址，有車號查詢汽車車籍一紙在卷可稽，上址亦係
    異議人之房子，嗣經遷移戶籍至新竹市○區○○里○○路一００號，惟未向監理
    機關辦理變更住所等情，為異議人所是認，顯見原舉發單位之送達尚無違誤。再
    就異議人於上開時地，違規超速之事實，有照片一幀在卷可佐，雖照片內有兩輛
    車併行、車牌號碼不清，惟據執勤之警員李春貴到庭證稱：「相片裡面以紅色圈
    選的範圍是雷達波束範圍，即使拍攝二部車，也要在雷達波束範圍內，才會被偵
    測到。」，本件照片內有二部車，在雷達波束範圍內被偵測到之車牌號碼係ＬＱ
    ─五七三五號自小客車，為異議人所有之車輛，足見異議人即受處分人甲○○於
    上開時地確有違規超速之情，應可認定。異議人空言辯稱係未合法送達，及相片
    中有二部車難認係伊超速云云，顯為卸責之詞不足採信。是原處分機關依據道路
    交通管理處罰條例第四十條第一項及違反道路交通管理事件統一裁罰標準及處理
    細則第四十一條之規定，以異議人有行車超速之違規行為，未於到案時間內到站
    接受裁罰，逕行裁決處異議人罰鍰新臺幣二千四百元，洵屬有據。綜上所陳，異
    議人之異議為無理由，應依道路交通案件處理辦法第十九條之規定，裁定如主文
    。
中      華      民      國    九十      年      五      月    三十一    日
                                 臺灣新竹地方法院交通法庭
                                     法  官  林  秋  宜
右正本證明與原本無異。
如不服本裁定，應於裁定送達後五日內向本院提出抗告狀。
       書記官  張  雲  娥
中      華      民      國    九十      年      五      月    三十一    日


司法院資訊處製作；財團法人民間司法改革基金會備份。
